be_BY.affixes
# Belarusian affix file and dictionaries
# Version number: 0.52
# Copyright: Mikalai Udodau (C) 2010, 2011, 2012
# License: Creative Commons Attribution-ShareAlike
# See http://creativecommons.org/licenses/by-sa/3.0/

SET UTF-8

TRY аяоёйцукжеэнгшўзхіыпрлдюьбвтмсчфАЯОЁЙЦУКЖЕЭНГШЎЗХІЫПРЛДЮЬБВТМСЧФ'

PFX A Y 2
PFX A   ў     у          ў
PFX A   0     не         [^ў]

# Назоўнікі

# Жаночы род, адз. лік; канчаткі тв. скл. залежаць ад націску
SFX B Y 41
SFX B   а     ы          [бвдж]а    #  >  &_c.gen. 
SFX B   а     ы          [злмн]а    #  >  &_c.gen. 
SFX B   а     ы          [прст]а    #  >  &_c.gen. 
SFX B   а     ы          [фцчш]а    #  >  &_c.gen. 
SFX B   а     і          [гкх]а     #  >  &_c.gen.
SFX B   а     е          [бвзл]а    # > &_c.dat.
SFX B   а     е          [мнпс]а    # > &_c.dat.
SFX B   а     е          [ф]а       # > &_c.dat.
SFX B   га    зе         га         # пуга > пузе &_c.dat.
SFX B   да    дзе        да         #  >  &_c.dat.
SFX B   ка    цы         ка         # горка > горцы &_c.dat.
SFX B   та    це         та         # істота > істоце &_c.dat.
SFX B   ха    се         ха         #  >  &_c.dat.
SFX B   а     у          а          # ружа > ружу &_c.acc.
SFX B   а     ай         а          #  >  &_c.ins.
SFX B   а     аю         а          #  >  &_c.ins.
SFX B   я     і          я          #  >  &_c.gen.
SFX B   я     ю          я          #  >  &_c.acc.
SFX B   я     яй         я          #  >  &_c.ins.
SFX B   я     яю         я          #  >  &_c.ins.
SFX B   0     і          [бф]       # глыб > глыбі &_c.gen.
SFX B   0     ы          [жрчш]     #  >  &_c.gen.
SFX B   0     ы          [ц]        # моц > моцы &_c.gen.
SFX B   ь     і          [злнс]ь    # рысь > рысі &_c.gen.
SFX B   ь     і          [ц]ь       #  >  &_c.gen.
SFX B   дзь   ддзю       дзь        # моладзь > моладдзю &_c.ins.
SFX B   зь    ззю        [аеёі]зь   # мазь > маззю &_c.ins.
SFX B   зь    ззю        [оуыэ]зь   #  >  &_c.ins.
SFX B   зь    ззю        [юя]зь     #  >  &_c.ins.
SFX B   ль    ллю        ль         # соль > соллю &_c.ins.
SFX B   нь    нню        нь         #  >  &_c.ins.
SFX B   сь    ссю        сь         #  >  &_c.ins.
SFX B   ць    ццю        [аеёі]ць   #  >  &_c.ins.
SFX B   ць    ццю        [оуыэ]ць   #  >  &_c.ins.
SFX B   ць    ццю        [юя]ць     # памяць > памяццю &_c.ins.
SFX B   ць    цю         [рсў]ць    # косць > косцю &_c.ins.
SFX B   ж     жжу        ж          # бездараж > бездаражжу &_c.ins.
SFX B   ш     шшу        ш          # мыш > мышшу &_c.ins.
SFX B   ч     ччу        ч          # ноч > ноччу &_c.ins.
SFX B   0     ю          [ў]        # кроў > кроўю &_c.ins.
SFX B   0     'ю         [брф]      # шыр > шыр'ю &_c.ins.

SFX C Y 20
SFX C   а     ы          [бвдж]а    #  >  &_c.gen. 
SFX C   а     ы          [злмн]а    # сцяна > сцяны &_c.gen. 
SFX C   а     ы          [прст]а    #  >  &_c.gen. 
SFX C   а     ы          [фцчш]а    #  >  &_c.gen. 
SFX C   а     і          [гкх]а     # смуга > смугі &_c.gen.
SFX C   а     е          [бвзл]а    # > &_c.dat.
SFX C   а     е          [мнпс]а    # > &_c.dat.
SFX C   а     е          [ф]а       # > &_c.dat.
SFX C   га    зе         га         #  >  &_c.dat.
SFX C   да    дзе        да         # вада > вадзе &_c.dat.
SFX C   ка    цэ         ка         # рука > руцэ &_c.dat.
SFX C   та    це         та         #  >  &_c.dat.
SFX C   ха    се         ха         # страха > страсе &_c.dat.
SFX C   а     у          а          #  >  &_c.acc.
SFX C   а     ой         а          #  >  &_c.ins.
SFX C   а     ою         а          #  >  &_c.ins.
SFX C   я     і          я          # зямля > зямлі &_c.gen.
SFX C   я     ю          я          #  >  &_c.acc.
SFX C   я     ёй         я          #  >  &_c.ins.
SFX C   я     ёю         я          #  >  &_c.ins.

# ж.р., множны лік
SFX D Y 76
SFX D   а     ы          [бвдж]а    #  >  &_c.nom._plur.
SFX D   а     ы          [злмн]а    #  >  &_c.nom._plur.
SFX D   а     ы          [прст]а    #  >  &_c.nom._plur.
SFX D   а     ы          [фцчш]а    #  >  &_c.nom._plur.
SFX D   а     і          [гкх]а     # муха > мухі &_c.nom._plur.
SFX D   а     0          [бджз]а    # асоба > асоб &_c.gen._plur.
SFX D   а     0          [лмнп]а    #  >  &_c.gen._plur.
SFX D   а     0          [рстф]а    #  >  &_c.gen._plur.
SFX D   а     0          [хцчш]а    #  >  &_c.gen._plur.
SFX D   ва    ў          ва         # мова > моў &_c.gen._plur.
SFX D   га    аг         [бджз]га   # розга > розаг &_c.gen._plur.
SFX D   га    аг         [лмнп]га   #  >  &_c.gen._plur.
SFX D   га    аг         [рстф]га   #  >  &_c.gen._plur.
SFX D   га    аг         [цчш]га    #  >  &_c.gen._plur.
SFX D   га    г          [аеёі]га   # заўвага > заўваг &_c.gen._plur.
SFX D   га    г          [оуы]га    #  >  &_c.gen._plur.
SFX D   га    г          [эюя]га    #  >  &_c.gen._plur.
SFX D   ка    ак         [бджз]ка   #  >  &_c.gen._plur.
SFX D   ка    ак         [лмнп]ка   #  >  &_c.gen._plur.
SFX D   ка    ак         [рстф]ка   # нітка > нітак &_c.gen._plur.
SFX D   ка    ак         [цчш]ка    #  >  &_c.gen._plur.
SFX D   йка   ек         йка        # сойка > соек &_c.gen._plur.
SFX D   ўка   вак        ўка        # лаўка > лавак &_c.gen._plur.
SFX D   ька   ек         ька        # бутэлька > бутэлек &_c.gen._plur.
SFX D   ка    к          [аеёі]ка   #  >  &_c.gen._plur.
SFX D   ка    к          [оуы]ка    # рука > рук &_c.gen._plur.
SFX D   ка    к          [эюя]ка    #  >  &_c.gen._plur.
SFX D   а     ам         а          #  >  &_c.dat._plur.
SFX D   а     амі        а          #  >  &_c.ins._plur.
SFX D   а     ах         а          #  >  &_c.pr._plur.
SFX D   я     й          [аеёі]я    # армія > армій &_c.gen._plur.
SFX D   я     й          [оуы]я     #  >  &_c.gen._plur.
SFX D   я     й          [эюя]я     #  >  &_c.gen._plur.
SFX D   ля    ль         [аеёі]ля   # нядзеля > нядзель &_c.gen._plur.
SFX D   ля    ль         [оуы]ля    #  >  &_c.gen._plur.
SFX D   ля    ль         [эюя]ля    #  >  &_c.gen._plur.
SFX D   ля    ель        [бмпф]ля   # кропля > кропель &_c.gen._plur.
SFX D   ня    нь         [аеёі]ня   #  >  &_c.gen._plur.
SFX D   ня    нь         [оуы]ня    # вяршыня > вяршынь &_c.gen._plur.
SFX D   ня    нь         [эюя]ня    #  >  &_c.gen._plur.
SFX D   йня   ень        йня        # бойня > боень &_c.gen._plur.
SFX D   ня    ань        [рхш]ня    # вішня > вішань &_c.gen._plur.
SFX D   ня    ень        [с]ня      # песня > песень &_c.gen._plur.
SFX D   ўня   вень       ўня        # жароўня > жаровень &_c.gen._plur.
SFX D   я     ям         я          #  >  &_c.dat._plur.
SFX D   я     ямі        я          #  >  &_c.ins._plur.
SFX D   я     ях         я          #  >  &_c.pr._plur.
SFX D   і     й          і          # змеі > змей &_c.gen._plur.
SFX D   і     ям         і          #  >  &_c.dat._plur.
SFX D   і     ямі        і          #  >  &_c.ins._plur.
SFX D   і     ях         і          #  >  &_c.pr._plur.
SFX D   0     і          [бф]       # верф > верфі &_c.nom.plur.
SFX D   0     ей         [бф]       #  >  &_c.gen.plur.
SFX D   0     ям         [бф]       #  >  &_c.dat.plur.
SFX D   0     ямі        [бф]       #  >  &_c.ins.plur.
SFX D   0     ях         [бф]       #  >  &_c.pr.plur.
SFX D   0     ы          [жрцч]     #  >  &_c.nom.plur.
SFX D   0     эй         [жрцч]     #  >  &_c.gen.plur.
SFX D   0     ам         [жрцч]     #  >  &_c.dat.plur.
SFX D   0     амі        [жрцч]     #  >  &_c.ins.plur.
SFX D   0     ах         [жрцч]     #  >  &_c.pr.plur.
SFX D   0     ы          [ш]        # мыш > мышы &_c.nom.plur.
SFX D   0     эй         [ш]        #  >  &_c.gen.plur.
SFX D   0     ам         [ш]        #  >  &_c.dat.plur.
SFX D   0     амі        [ш]        #  >  &_c.ins.plur.
SFX D   0     ах         [ш]        #  >  &_c.pr.plur.
SFX D   ь     ей         ь          # супольнасць > супольнасцей &_c.gen.plur.
SFX D   ь     ям         ь          #  >  &_c.dat._plur.
SFX D   ь     ямі        ь          #  >  &_c.ins._plur.
SFX D   ь     ях         ь          #  >  &_c.pr._plur.
SFX D   ей    ям         ей         # касцей > касцям &_c.dat.plur.
SFX D   ей    ямі        ей         #  >  &_c.ins.plur.
SFX D   ей    ях         ей         #  >  &_c.pr.plur.
SFX D   эй    ам         эй         # начэй > начам &_c.dat.plur.
SFX D   эй    амі        эй         #  >  &_c.ins.plur.
SFX D   эй    ах         эй         #  >  &_c.pr.plur.

# Множны лік назоўнікаў са збегам зычных у аснове,
# з чаргаваннем галоснай кораню, ці маюць толькі мн.л.
SFX E Y 35
SFX E   і     0          [гх]і      # стрэхі > стрэх &_c.gen._plur.
SFX E   кі    к          [аеёі]кі   # рака > рэк &_c.gen._plur.
SFX E   кі    к          [оуы]кі    #  >  &_c.gen._plur.
SFX E   кі    к          [ыэю]кі    #  >  &_c.gen._plur.
SFX E   йкі   ек         йкі        #  >  &_c.gen._plur.
SFX E   ўкі   вак        ўкі        # высеўкі > высевак &_c.gen._plur.
SFX E   ькі   ек         ькі        # грабелькі > грабелек &_c.gen._plur.
SFX E   кі    ак         [бгдж]кі   #  >  &_c.gen._plur.
SFX E   кі    ак         [злмн]кі   #  >  &_c.gen._plur.
SFX E   кі    ак         [прст]кі   # суткі > сутак &_c.gen._plur.
SFX E   кі    ак         [фхцч]кі   #  >  &_c.gen._plur.
SFX E   кі    ак         [ш]кі      #  >  &_c.gen._plur.
SFX E   ы     0          [бджз]ы    # межы > меж &_c.gen._plur.
SFX E   ы     0          [лмнп]ы    # межы > меж &_c.gen._plur.
SFX E   ы     0          [рстф]ы    # межы > меж &_c.gen._plur.
SFX E   ы     0          [цчш]ы     # межы > меж &_c.gen._plur.
SFX E   вы    ў          вы         # галовы > галоў &_c.gen._plur.
SFX E   е     0          е          # датчане > датчан &_c.gen._plur.
SFX E   е     ам         е          # рымляне > рымлянам &_c.dat._plur.
SFX E   е     амі        е          #  >  &_c.ins._plur.
SFX E   е     ах         е          #  >  &_c.pr._plur.
SFX E   і     ам         [гкх]і     #  >  &_c.dat._plur.
SFX E   і     амі        [гкх]і     #  >  &_c.ins._plur.
SFX E   і     ах         [гкх]і     #  >  &_c.pr._plur.
SFX E   ы     ам         ы          #  >  &_c.dat._plur.
SFX E   ы     амі        ы          #  >  &_c.ins._plur.
SFX E   ы     ах         ы          #  >  &_c.pr._plur.
SFX E   а     эй         а          # бахча > бахчэй &_c.gen.plur.
SFX E   а     ам         а          #  >  &_c.dat._plur.
SFX E   а     амі        а          #  >  &_c.ins._plur.
SFX E   а     ах         а          #  >  &_c.pr._plur.
SFX E   я     ей         я          # ладдзя > ладдзей &_c.gen.plur.
SFX E   я     ям         я          #  >  &_c.dat._plur.
SFX E   я     ямі        я          #  >  &_c.ins._plur.
SFX E   я     ях         я          #  >  &_c.pr._plur.
